【裁判字號】    95,上更(一),117
【裁判日期】    950613
【裁判案由】    偽造文書等
【裁判全文】
臺灣高等法院臺南分院刑事判決     95年度上更(一)字第117號
上  訴  人  臺灣臺南地方法院檢察署檢察官
被      告  甲○○
                    現於臺灣臺南監獄臺南分監另案執行中
指定辯護人  本院公設辯護人  乙○○
上列上訴人因被告偽造文書等案件，不服臺灣臺南地方法院九十
一年度訴字第一三六八號中華民國九十二年四月十四日第一審判
決（起訴案號：臺灣臺南地方法院檢察署九十一年度偵字第一一
四○一號），提起上訴，本院判決後，經最高法院發回更審，判
決如下：
    主  文
原判決撤銷。
甲○○行使偽造私文書，足以生損害於他人，處有期徒刑參月，
如易科罰金，以參佰元折算壹日。
偽造買賣契約書上之「林正忠」署押貳枚沒收。
    事  實
一、被告甲○○有多次犯竊盜罪之前科紀錄（未構成累犯），於
    民國八十九年八月十四日及同年月十六日曾因犯竊盜罪，經
    臺灣臺南地方法院於九十一年一月二十三日判處有期徒刑四
    月，於九十一年三月四日確定。又於九十年三月九日犯竊盜
    罪，經臺灣臺南地方法院於九十年十月二十八日判處拘役三
    十日，於九十一年一月二十一日確定。於九十年十二月十日
    又犯竊盜罪，經檢察官於九十一年二月二十二日提起公訴，
    嗣經臺灣臺南地方法院於九十一年四月八日判處有期徒刑七
    月，於九十一年六月十二日經本院判決上訴駁回確定，被告
    均不知悔改，復意圖為自己不法之所有，於九十一年四月二
    十三日下午一時許，在臺南市○○路二二五號全虹通訊行，
    乘店員余佳純不注意之際，竊取ＮＯＫＩＡ廠牌ＰＴ八八五
    五型行動電話機一支，得手後，於同日持至同市○○路○段
    二一八號被李文貴所經營之尚兵通訊行，假冒「林正忠」之
    姓名，偽造「林正忠」之署押，簽具買賣契約書一紙，將該
    支行動電話賣予李文貴，得款新台幣（下同）九千元，足生
    損害於他人，嗣經警依據偽造買賣契約書上之指紋，查獲甲
    ○○。
二、案經台南市警察局第五分局報告台灣台南地方法院檢察署檢
    察官偵查起訴。
    理  由
甲、程序部分：按連續犯之所謂出於概括犯意，必須其多次犯罪
    行為，自始均在一個預定犯罪計畫以內，出於主觀始終同一
    犯意之進行，若中途另有新犯意發生，縱所犯為同一罪名，
    究非連續其初發之意思，即不能成立連續犯；本件被告所犯
    竊盜罪之犯罪時間（九十一年四月二十三日下午一時許），
    係在其前案所犯竊盜罪經原審法院於九十一年四月八日宣示
    判決之後，距被告所犯前案即本院九十一年度上易字第六○
    七號竊盜案件之犯罪時間九十年十二月十日下午一時許，有
    四個多月之久，且其先後所犯兩案並非在被告一個預定竊盜
    犯罪計畫以內，此業經被告在本院審理中表示「（你上次犯
    案偷手機，法院判罪之後有無想繼續去偷東西？）沒有，因
    為我已經有在工作。（你確定上次偷東西之後，就不想再去
    偷東西了？）我不再想偷了。」（本院上更(一)卷第57頁）是
    本件被告主觀非出於連續始終同一犯意之進行而為，與前案
    自無連續犯關係，應係另行起意，先予敘明。
乙、實體部分：
一、上揭事實，訊據被告甲○○於警訊及偵訊時及本院審理均供
    認不諱，核與余佳純及李文貴於警訊時所證述之情節相合
    ，復有買賣契約書一紙（警卷第11頁）、內政部警政署刑事
    警察局九十一年七月二日刑紋字第０九一０一六七四九三號
    鑑驗書各一份（警卷第12頁）存卷可憑，被告之自白與事實
    相符，犯行事證明確。
二、核被告甲○○所為係犯刑法第三百二十條第一項之竊盜罪及
    第二百十六條之行使第二百十條偽造私文書罪。又本件被告
    所犯竊盜與行使偽造私文書二罪名，從客觀之情形以觀，其
    竊盜行為與之後偽告文書均遂行其取得金錢之目的，竊盜犯
    行與行使偽造私文書行為具有不可分離之密切直接關係，是
    被告所犯上開二罪名間有方法結果之牽連關係，屬牽連犯，
    從一重之行使偽造私文書罪處斷。又被告偽造「林正忠」之
    署押係偽造私文書之部分行為，偽造私文書係行使之低度行
    為，均不復論罪。偽造買賣契約書上之「林正忠」署押貳枚
    ，依同法第二百十九條之規定宣告沒收之。
三、原審疏未詳細調查，並審究被告犯意，認以本案犯罪與已判
    決確定之本院九十一年度上易字第六○七號刑事判決（下稱
    前案）有裁判上一罪關係，認本案應為前案即本院九十一年
    度上易字第六○七號確定判決之既判力所及，並諭知免訴之
    判決，容有未洽。檢察官上訴意旨，指摘原判決採證不當，
    為有理由，自應由本院將原判決撤銷改判。爰審酌被告前有
    多次竊盜前科，又於九十年十二月十日下午一時許所犯竊盜
    罪，經檢察官於九十一年二月二十二日提起公訴，嗣經原審
    法院以九十一年度易字第三五六號於九十一年四月八日判處
    有期徒刑七月，經上訴後，本院以九十一年度上易字第六○
    七號於九十一年六月十二日判決上訴駁回確定，有原審法院
    九十年度易字第二○一四號、九十一年度易字第三五六號及
    本院九十一年度上易字第六○七號判決影本各一份附於九十
    一年度偵字第一一四○一號偵查卷（第12頁至第18頁）足稽
    ，猶不知悔改，再因貪慾觸犯本罪之素行及其犯罪之動機無
    非貪圖小利、手段不法、竊得行動電話之價值非鉅、犯罪後
    坦承犯行等一切情狀，從輕量處有期徒刑三月，並諭知易科
    罰金之折算標準，以資懲儆。
據上論結，應依刑事訴訟法第369條第1項前段、第364條、第299
條第1項前段、刑法第320條第1項、第216條、第210條、第219條
、第41條第1項、第55條，罰金罰鍰提高標準條例1條前段、第2
條，判決如主文。
本案經檢察官劉得鉦到庭執行職務。
中    華    民    國    95    年    6     月    13    日
                  刑事第六庭    審判長法  官  蔡崇義
                                      法  官  董武全
                                      法  官  侯明正
以上正本證明與原本無異。
如不服本判決，應於收受本判決後十日內向本院提出上訴書狀。
其未敘述上訴理由者並得於提起上訴後十日內向本院補提理由書
狀（均須按他造當事人之人數附繕本）「切勿逕送上級法院」。
                                      書記官  李育儒
中    華    民    國    95    年    6     月    14    日
附錄法條：
刑法第三百二十條第一項
  意圖為自己或第三人不法之所有，而竊取他人之動產者，為竊
  盜罪，處五年以下有  期徒刑、拘役或五百元以下罰金。
  意圖為自己或第三人不法之利益，而竊佔他人之不動產者，依
  前項之規定處斷。
  前二項之未遂犯罰之。
刑法第二百十條
  偽造、變造私文書，足以生損害於公眾或他人者，處五年以下
  有期徒刑。
刑法第二百十六條
  行使第二百十條至第二百十五條之文書者，依偽造、變造文書
  或登載不實事項或使登載不實事項之規定處斷。


司法院資訊處製作；財團法人民間司法改革基金會備份。
